【裁判字號】    89,訴,1997
【裁判日期】    900823
【裁判案由】    贈與稅
【裁判全文】
臺北高等行政法院裁定                            八十九年度訴字第一九九七號
    原      告  甲○○○
    訴訟代理人  乙○○
    被      告  財政部臺北市國稅局
    代  表  人  張盛和（局長）住同右
    訴訟代理人  丙○○
右當事人間因贈與稅事件，原告不服財政部中華民國八十九年三月六日台財訴第00
00000000號訴願決定，提起行政訴訟，本院裁定如左：
    主  文
原告之訴駁回。
訴訟費用由原告負擔。
    理  由
一、按撤銷訴訟之提起，應於訴願決定書送達後二個月之不變期間內為之，為行政訴
    訟法第一百零六條第一項前段所規定。
二、本件原告因贈與稅事件，於民國（下同）八十九年三月八日收受財政部八十九年
    三月六日台財訴第0000000000號訴願決定書，此有經原告住所所在地
    之祥瑞園大樓管理委員會管理員許坤發簽收之訴願文書郵務送達證書附訴願卷可
    稽，復有原告提出之祥瑞園大樓管理委員會郵件收發登記簿影本附本院卷可佐。
    核計其提起行政訴訟之二個月法定不變期間，應自八十九年三月九日起算，因原
    告住台北市，毋庸扣除在途期間，是迄至八十九年五月八日即已屆滿。原告遲至
    八十九年十月三十日始向本院提起行政訴訟，此有本院加蓋於訴狀上收文戳記所
    載日期可考，是其行政訴訟之提起，已逾越前開法定不變期間，顯非合法，應予
    駁回。原告雖訴稱其係於接獲被告之違章案件罰鍰繳款書，始知悉財政部已對原
    告提起之訴願作成決定，經其循線查詢才發現訴願決定書係由其住所之大廈管理
    委員會管理員於八十九年三月八日代收，嗣後並轉交予某不知名之周君，周君既
    非原告同居之家屬，亦非原告之受僱人，故財政部之訴願決定書原告依法未受合
    法之送達云云。惟查，訴願決定當時「行政院暨所屬各級行政機關訴願審議委員
    會審議規則」第二十條規定，訴願文書採用郵務送達者，應使用訴願文書郵務送
    達證書，訴願文書之送達，準用民事訴訟法關於送達之規定。又文書付與受僱人
    ，依民事訴訟法第一百三十七條第一項規定，亦有與交付本人生同一之效力（參
    照郵政機關送達訴訟文書實施辦法第八條第二項規定）。按多數住戶集合居住之
    大廈，其大廈管理費及管理員之薪資，係由全體住戶按比例分攤，是其管理員之
    性質屬全體住戶之受僱人。大廈管理員收受應送達於住戶之訴願文書，即生合法
    送達之效力。是兩造前訴願程序，其訴願決定書既已合法送達於原告之大廈管理
    員許坤發，此亦為原告所不爭執，則自原告之大廈管理員收受訴願決定書之日起
    ，即已對原告發生合法送達之效力。不因該大廈管理員是否交付原告而異其效果
    。是原告主張其未受合法送達訴願決定書乙節，核無足採。又本件訴訟既不合法
    ，其實體上之主張及陳述，已無庸審酌，併此敘明。
三、依行政訴訟法第一百零七條第一項第十款、第一百零四條、民事訴訟法第九十五
    條、第七十八條，裁定如主文。
中    華    民    國      九十      年       八     月      二十三      日
                               臺 北 高 等 行 政 法 院  第 三 庭
                                           審 判 長 法  官  徐瑞晃
                                                    法  官  李得灶
                                                    法  官  曹瑞卿
右為正本係照原本作成。
如不服本裁定，應於送達後十日內向本院提出抗告狀（須按他造人數附繕本）。
中    華    民    國      九十      年       八     月      二十三      日
                                                    書記官  方偉皓


司法院資訊處製作；財團法人民間司法改革基金會備份。
